臺灣高等法院刑事判決
                                    109年度上易字第251號
上  訴  人
即  被  告  劉國才  
指定辯護人  本院公設辯護人王永炫                      
上列上訴人即被告因竊盜案件，不服臺灣士林地方法院107年度
易字第841號，中華民國108年11月21日第一審判決（起訴案號：
臺灣士林地方檢察署107年度偵字第16080號），提起上訴，本院
判決如下：
    主  文
上訴駁回。
    事  實
一、劉國才與蕭任鋒、鄧穆澤（蕭任鋒、鄧穆澤業經原審判處罪
    刑確定）共同基於意圖為自己不法所有之犯意聯絡，謀議於
    民國107年10月25日晚間至臺北市內湖區成美右岸河濱公園
    內成功橋下工地（下稱案發地點）竊取該處之鐵板及鋼筋，
    並於同日晚間11時7分前之某時許，先由蕭任鋒以其所有之
    門號0000-000000號小米行動電話聯繫不知情之司機邱垂興
    駕駛車牌號碼000-00號營業大貨車（下稱大貨車）、劉國才
    則以其所有之門號0000-000000號行動電話聯繫不知情之司
    機廖嘉賢駕駛車牌號碼00-00號輪型起重機（下稱吊車），
    約至臺北市政府環境保護局內湖垃圾焚化廠（下稱內湖焚化
    爐）會合；後由不知情之李國豪駕駛車牌號碼0000-00號自
    小貨車（下稱小貨車）搭載蕭任鋒、鄧穆澤、劉國才前往內
    湖焚化爐，劉國才、蕭任鋒、鄧穆澤再分別搭乘李國豪、廖
    嘉賢、邱垂興之小貨車、吊車、大貨車前往案發地點，渠等
    抵達後，劉國才在小貨車內透過行動電話及無線電指示蕭任
    鋒及鄧穆澤利用邱垂興、廖嘉賢進行吊掛作業；嗣李國豪與
    劉國才先行離去，然因吊車無法吊起現場之鐵板，劉國才即
    致電不知情之簡士峰駕駛堆高機至案發地點，後蕭任鋒、鄧
    穆澤及劉國才即指揮邱垂興、廖嘉賢及簡士峰搬運案發地點
    之竹節鋼筋569支（總價約新臺幣 〈下同〉20萬元）至大貨車
    上而竊取之，惟尚未駛離，即於107年10月25日晚上11時7分
    許為巡邏員警當場查獲，並扣得竹節鋼筋569支及HORA手持
    式無線電1臺等物，始悉上情。
二、案經余啓瑋訴由臺北市政府警察局內湖分局報請臺灣士林地
    方檢察署檢察官偵查起訴。
    理  由
壹、程序部份：
一、審判範圍：
    本案僅上訴人即被告劉國才（下稱被告）提起上訴，同案被
    告鄧穆澤、蕭任鋒均未提起上訴，是本院審理範圍僅限於被
    告部分，合先陳明。
二、證據能力部分：
  ㈠按刑事訴訟法第159條第1項固規定，被告以外之人於審判外
    之言詞或書面陳述，除法律有規定者外，不得作為證據。惟
    同法第159條之5亦明定：「被告以外之人於審判外之陳述，
    雖不符前4條之規定，而經當事人於審判程序同意作為證據
    ，法院審酌該言詞陳述或書面陳述作成時之情況，認為適當
    者，亦得為證據」、「當事人、代理人或辯護人於法院調查
    證據時，知有刑事訴訟法第159條第1項不得為證據之情形，
    而未於言詞辯論終結前聲明異議者，視為有前項之同意」。
    其立法意旨在基於證據資料愈豐富，愈有助於真實發現之理
    念，酌採當事人進行主義之證據處分權原則，並強化言詞辯
    論主義，透過當事人等到庭所為之法庭活動，在使訴訟程序
    順暢進行之要求下，承認傳聞證據於一定條件內，得具證據
    適格，屬於傳聞法則之一環，基本原理在於保障被告之訴訟
    防禦反對詰問權。是若被告對於證據之真正、確實，根本不
    加反對，完全認同者，即無特加保障之必要，不生所謂剝奪
    反對詰問權之問題（最高法院102年度台上字第309號判決意
    旨參照）。又當事人、代理人或辯護人於調查證據時，知有
    刑事訴訟法第159條第1項不得為證據之情形，卻表示「對於
    證據調查無異議」、「沒有意見」等意思，而未於言詞辯論
    終結前聲明異議者，應視為已有將該等傳聞證據採為證據之
    同意（最高法院93年度台上字第3533號、94年度台上字第29
    76號判決意旨參照）。經查，本判決下列所引各項供述證據
    ，經本院於審理期日就上開警詢及偵查筆錄逐一提示並告以
    要旨，檢察官及被告之辯護人均未聲明異議（見本院卷第10
    6至108頁），被告在原審並未爭執其證據能力，其上訴理由
    僅否認證據之證明力，並未對證據之證據能力表示異議，本
    院審酌各該證據作成時之情況，並無違法不當或證明力明顯
    過低之瑕疵，認以之作為證據應屬適當，依刑事訴訟法第15
    9條之5規定，俱有證據能力。
二、至其餘憑以認定被告犯罪事實之本判決下列所引各項非供述
    證據，查無違反法定程序取得之情，依同法第158條之4規定
    反面解釋，俱有證據能力。
貳、實體部份：
一、被告經合法傳喚未到庭應訊，惟上開事實，前據被告於原審
    坦承負責聯絡吊車及堆高機，且搭乘小貨車與同案被告蕭任
    鋒、鄧穆澤同至內湖焚化爐及案發地點，惟矢口否認有何竊
    盜犯行，辯稱：伊後來就跟證人李國豪離開現場，不知道蕭
    任鋒、鄧穆澤要去竊盜，伊只是幫忙叫吊車跟堆高機云云。
    辯護人則為被告辯稱：同案被告蕭任鋒前後供述不一，且其
    曾因毒品案件供述被告為上游而求減刑，竟於本案又意圖誣
    指被告為主嫌以取得減刑，其所為陳述均無可採；又證人李
    國豪因對案發地點相當陌生，於警詢時係因緊張而為陳述，
    請審酌其證述之可信性等語。經查：
  ㈠被告於案發前曾聯繫吊車司機廖嘉賢於內湖焚化爐會合，並
    與同案被告蕭任鋒、鄧穆澤搭乘證人李國豪之小貨車到內湖
    焚化爐，復與證人李國豪同至案發地點，嗣持證人李國豪之
    行動電話致電聯繫堆高機司機簡士峰至案發地點等情，業據
    被告供承在卷（見偵字第16080號卷第431頁、原審卷二第16
    7至171頁），核與證人即同案被告蕭任鋒、鄧穆澤於警詢、
    偵查及原審審理時之證述（見偵字第16080號卷第64至65頁
    、第76頁、第251頁、第255頁、第257頁、第379 頁、第381
    頁、原審卷一第191頁、第444頁、原審卷二第62至63頁、第
    68至69頁）、證人廖嘉賢、邱垂興及簡士峰於警詢及原審時
    之證述內容均大致相符（見偵字第16080號卷第88至91頁、
    第94至95頁、第106至108頁、原審卷二第41至51頁、第53至
    59頁），並有證人簡士峰與李國豪之行動電話通話記錄之畫
    面擷圖在卷可參（見偵字第16080號卷第135頁），是此部分
    之事實，首堪認定。
  ㈡證人即同案被告鄧穆澤於警詢、偵查及原審時證稱：案發當
    晚是被告叫伊到案發地點吊載工地材料，當時堆高機司機負
    責推鐵板、吊車司機負責吊鋼筋、大貨車司機負責在車斗解
    開吊掛完畢鋼筋上之繩索；是被告指使伊去案發地點竊取鋼
    筋，因為伊當天從新北地檢署出來後沒有錢，被告叫伊跟他
    去賺錢，到達案發地點後，被告交給伊扣案之無線電1台，
    被告則在車上，用無線電說要先吊鐵板，後來因為鐵板太重
    吊不起來，被告就叫伊等先吊竹節鋼筋，後來被告跟小貨車
    駕駛一起離開，伊就和蕭任鋒在現場協助吊車吊鋼筋；被告
    還在現場時，伊都是用無線電跟他聯絡、蕭任鋒則是用行動
    電話、臉書跟被告聯絡，被告說載完這些東西要給伊2千元
    等語等語（見偵字第16080號卷第74至76頁、第251頁、第25
    3頁、第437頁、第439頁、原審卷二第67至68頁）。又證人
    即同案被告蕭任鋒於偵查、原審時證稱：是被告指使伊去案
    發地點竊取鋼筋，當時被告透過行動電話打臉書電話給伊告
    訴伊要怎麼做，鄧穆澤則是拿無線電跟被告聯繫，伊跟鄧穆
    澤在工地，被告在車上，被告是整件事情的主導，他說搬運
    一晚可以拿等值2千元之毒品安非他命給伊當報酬；案發當
    時會到案發地點是因為受被告委託，被告本來說要搬鐵板，
    但吊車司機說太重，伊除了打臉書電話問被告外，也跟鄧穆
    澤一起走到被告乘坐之小貨車旁跟他確認，被告就叫伊吊鋼
    筋，他說是為了要轉移工地，後來被告說要去吸食安非他命
    且順便去石碇那邊的工地就先離開，伊就在現場勾布繩去綁
    鋼筋等語（見偵字第16080號卷第255頁、第259頁、第379頁
    、第381頁、原審卷二第60至61頁、第64頁）。綜觀證人鄧
    穆澤、蕭任鋒所述內容互核一致，均指渠等於案發時至案發
    地點竊取鋼筋，係受被告指使而為，在現場搬運何種物品，
    亦均由被告透過無線電及行動電話與渠等確認後進行等情甚
    明；復參酌證人即吊車司機廖嘉賢於原審時證稱：到案發地
    點時因為鐵板吊不起來，蕭任鋒說要用電話跟他老闆聯繫，
    聯絡後伊就看到小貨車來，蕭任鋒及鄧穆澤有過去副駕駛座
    那邊跟副駕駛座的人講話，之後蕭任鋒就指示伊吊鋼筋等語
    （見原審卷二第54頁），及證人即大貨車司機邱垂興於原審
    時證稱：伊在內湖焚化爐與蕭任鋒會合後，前往案發地點途
    中，蕭任鋒有打電話給工地主任問路，後來到案發地點後有
    看到1台小貨車停在那邊，伊等原本是要吊鐵板，但吊不起
    來，蕭任鋒就打電話給工地主任問怎麼辦，後來就說改吊鋼
    筋等語（見原審卷二第43至44頁），亦與證人蕭任鋒前開所
    述互核相符，顯見被告主導鄧穆澤、蕭任鋒及不知情之廖嘉
    賢、邱垂興及簡士峰至案發地點搬運鋼筋以竊取之事實，應
    堪認定。
  ㈢被告及其辯護人雖以前詞置辯，惟查：
  ⒈被告於偵查時供稱：案發當天伊沒有去案發地點，是蕭任鋒
    及鄧穆澤去，伊跟李國豪約要去喝酒，蕭任鋒要伊等順便載
    他去內湖焚化爐，後來到內湖焚化爐並等蕭任鋒叫的大卡車
    到了，就各自解散，伊沒看過案發地點，也不曉得他們去做
    什麼云云（見偵字第16080號卷第427頁、第429頁）；復於
    原審準備程序時供稱：伊於案發當日有跟被告蕭任鋒、鄧穆
    澤一起搭李國豪之小貨車去與大貨車會合，會合後蕭任鋒、
    鄧穆澤就搭乘大貨車，伊跟李國豪就離開，伊並沒有到案發
    現場，也不知道蕭任鋒要去竊盜云云（見原審卷一第340 頁
    ）；於原審審理時則改稱：伊有跟蕭任鋒、鄧穆澤一同搭乘
    李國豪之小貨車至內湖焚化爐與吊車及大貨車會合，蕭任鋒
    、鄧穆澤下車後，伊跟證人李國豪就離開約30至40分鐘，後
    來蕭任鋒打給伊，伊跟李國豪才到案發地點，抵達後蕭任鋒
    、鄧穆澤有走到車子旁邊跟伊講吊車能不能叫大一點的，伊
    說沒辦法，後來就跟李國豪離開，伊並不知道蕭任鋒要吊什
    麼云云（見原審卷二第167至169頁）。是被告就其是否有於
    案發當日至案發地點之重要事實，前後供述明顯不一，是其
    上開辯稱未參與竊盜犯行云云，已難遽信。
  ⒉第查，證人即被告友人李國豪於警詢時證稱：被告於107年10
    月25日下午4至5時許打給伊，約伊去他那附近喝酒吃飯，伊
    就開車去被告住處，當時蕭任鋒、鄧穆澤已經在場，被告跟
    伊說蕭任鋒有聯絡大貨車，要伊順便載蕭任鋒、鄧穆澤去跟
    大貨車會合，伊等就開車至內湖焚化爐，抵達後蕭任鋒、鄧
    穆澤就下車，伊和被告就要去喝酒，結果因為車子輪胎故障
    ，被告帶伊尋找修車場，結果皆無法維修，到最後沒有喝酒
    ，就送被告回家等語（見偵字第16080號卷第406至408頁）
    ；然於原審時則改稱：案發當日不是伊要去找被告，是蕭任
    鋒要去找被告，當時伊去找蕭任鋒，因為他要跟伊借錢，後
    來他說要去找被告，伊就載他過去，到被告家後伊等先去吃
    飯，吃完蕭任鋒、鄧穆澤坐伊的車，到一個地方他們說到了
    就下車，現場有卡車，伊跟被告就離開，後來晚一點的時候
    伊按照被告指示一起到案發地點，到的時候蕭任鋒、鄧穆澤
    已經在那邊，後來伊等要去修車但找不到修車場，伊就載被
    告回家等語（見原審卷二第175至176、178頁）。是證人李
    國豪就案發當日前往被告住處之原因、是否與蕭任鋒一同前
    往、其與被告是否有到案發地點等重要事實，前後供述反覆
    ，實屬可疑；復參酌被告與證人李國豪較常聯絡，一天會打
    5至6次電話等節，業據被告劉國才及證人李國豪供稱在卷（
    見偵字第16080號卷第409頁、原審卷二第166 頁），而渠等
    竟於原審詰問證人邱垂興、廖嘉賢、簡士峰後，一致改稱案
    發當日有至案發地點，可見證人李國豪警詢時所述為迴護被
    告劉國才之詞，而於原審審理時所述亦有上開瑕疵，均難執
    為有利被告之認定，是辯護人稱證人李國豪於原審時之證述
    較為可信云云，殊難憑採。
  ⒊又被告固辯稱：伊不知蕭任鋒、鄧穆澤於案發當日要做什麼
    ，只是幫忙聯絡吊車及堆高機云云，然證人簡士峰於警詢及
    原審時均證稱：伊是於107年10月25日晚上10時10分許接獲
    門號0000-000000自稱張先生之人來電，稱現場有約兩噸鐵
    板，問伊可否進行堆運，伊說要過去看看，伊到現場評估後
    認為無法堆運，準備離開時，張先生又打電話給伊說在可否
    把鐵板堆運到大貨車上，又打給伊說能拉幾塊鐵板就幾塊，
    隔天早上有急用等語（見偵字第16080號卷第106至108頁、
    原審卷二第55至58頁），而被告持用不知情友人李國豪所有
    之0000-000000號行動電話聯絡堆高機等情，業如前述，果
    若僅係單純為蕭任鋒聯絡堆高機司機，何需隱匿自己姓名而
    自稱張先生？且若本案係蕭任鋒、鄧穆澤所為，則證人簡士
    峰到場後，後續由蕭任鋒、鄧穆澤與其確認即可，何需由被
    告聯繫證人簡士峰？另證人即起重工程行老闆潘諺諳於警詢
    時證稱：案發當日是被告來電要求伊派車吊掛案發地點之鋼
    筋，他表示吊掛後預計於107年10月26日早上送往新北市坪
    林、石碇區工地建築使用等語（見偵字第16080號卷第113頁
    ），顯見被告於聯絡吊車及堆高機時，已知悉欲搬運鋼筋及
    後續將運至何處，是被告空言辯稱：伊不知蕭任鋒、鄧穆澤
    要做什麼云云，顯與實情不符，尚難憑採。
  ⒋再按，被告之前科紀錄等品格證據如與犯罪事實全然無關者
    ，為避免影響職業法官認定事實之心證，該等證據應不得先
    於犯罪事實之證據而為調查，此乃刑事訴訟法第288條增訂
    第4項規定之所由設。基於習性推論禁止之法則，除非被告
    主動提出以為抗辯，自亦不容許由檢察官提出被告之品格證
    據資為證明犯罪事實之方法，俾免導致錯誤之結論或不公正
    之偏頗效應。惟被告之品格證據，倘與其犯罪事實具有關聯
    性，參諸外國立法例（美國聯邦證據法第404條(b)）及實務
    （日本東京高等裁判所2011年3月29日岡本一義放火案件判
    決），則可容許檢察官提出供為證明被告犯罪之動機、機會
    、意圖、預備、計畫、認識、同一性、無錯誤或意外等事項
    之用；例如被訴縱火之被告，其先前作案之手法有其特殊性
    ，與本案雷同，檢察官雖不可提出被告以前所犯放火事證以
    證明其品格不良而推論犯罪，但可容許提出作為係同一人犯
    案之佐證；又如被告抗辯不知其持有物係毒品甲基安非他命
    ，檢察官得提出被告曾因施用甲基安非他命毒品被判刑之紀
    錄，以證明被告對毒品有所認識。此等證據因攸關待證事實
    之認定，即屬於犯罪事實調查證據之範疇，依我國刑事訴訟
    現制採行所謂改良式當事人進行主義，其由檢察官提出者固
    不論矣，如屬審判中案內已存在之資料，祇須由法院依法定
    之證據方法踐行調查證據程序，使當事人、辯護人等有陳述
    意見之機會，即非不得作為判斷之依據（最高法院100年度
    台上字第2806號判決意旨參照）。被告於107年6至9月間曾
    多次涉犯竊盜案件，業經臺灣基隆地方法院以108年度易字
    第155號判決判處有期徒刑10月，另經臺灣士林地方檢察署
    以107年度偵字第15894號及108年度第1337號提起公訴，有
    上開起訴書、判決書及本院被告前案紀錄表在卷可稽（見原
    審卷二第11至32頁、第154至156頁），其於上開案件中之犯
    罪手法均為：被告與共犯結夥3人以上，利用不知情之吊車
    及貨車司機，竊取工地之鋼筋、鋼護欄、支撐架等物，而本
    案犯罪手法與被告於上開案件中使用之竊盜手法極為雷同，
    甚至有與同案被告蕭任鋒共同為之者，顯見被告所辯，殊難
    可採。
  ⒌至辯護人為被告辯稱：蕭任鋒之證述前後不一，且於他案亦
    供出毒品上游為被告，意圖獲得減刑，本案又再施同計，誣
    指被告劉國才為主嫌以取得從輕量刑；再依證人李國豪之證
    述亦可證被告蕭任鋒之證述全無可信云云。然按告訴人、證
    人之陳述有部分前後不符，或相互間有所歧異時，究竟何者
    為可採，法院仍得本其自由心證予以斟酌，非謂一有不符或
    矛盾，即應認其全部均為不可採信；尤其關於行為動機、手
    段及結果等之細節方面，告訴人之指陳，每因留意重點之不
    同，或對部分事實記憶欠明確，以致前後未盡相符；然其基
    本事實之陳述，若果與真實性無礙時，則仍非不得予以採信
    （最高法院74年台上字第1599號判例、104年度台上字第764
    號判決意旨參照）。又依一般經驗法則，證人就同一事實反
    覆接受不同司法人員之訊問，在各次訊問時，是否均能作精
    確之陳述，與其個人所具備記憶及描述事物之能力有關，甚
    至與訊問者訊問之方式、態度、著重之重點、理解整理能力
    及證人應訊當時之情緒亦有關聯，而在筆錄之記載上呈現若
    干差異，實屬無可避免，但證人對於基本事實之陳述並無實
    質歧異，復有其他證據足以補強其真實性，自仍得採為認定
    事實之基礎。觀諸證人蕭任鋒於警詢、偵查及原審審理時之
    相關證述，就竊盜犯行之主要事實前後證述核屬一致，且與
    證人鄧穆澤於警詢、偵查及原審時證述：其與蕭任鋒均受被
    告指使方至案發地點竊取鋼筋之內容互相符合，業如前述，
    亦與證人廖嘉賢、邱垂興及簡士峰於警詢及原審時證稱：小
    貨車有到案發地點，且蕭任鋒、鄧穆澤有到小貨車副駕駛座
    旁等節相符，縱蕭任鋒就小貨車停放地點及多久後方離去等
    細節，與證人廖嘉賢、邱垂興及簡士峰之證述或有不同，及
    誤認證人李國豪之姓名，仍難執此細節上之差異，遽認蕭任
    鋒證稱：伊受被告指使而與鄧穆澤至案發地點搬運鋼筋等竊
    盜犯行之主要證詞為不可採。至蕭任鋒雖曾於另案指述被告
    為其毒品上游，惟縱事後未因而查獲，亦可能僅係欠缺其他
    積極證據而無法認定，且與本案無關，自難以此逕認蕭任鋒
    主觀上有誣指意圖而認其證述均不可採。
  ㈣綜上所述，被告及其辯護人所辯，顯係事後推諉卸責之詞，
    委無足採。本案事證已臻明確，被告犯行堪以認定，應依法
    論科。
二、論罪科刑：
  ㈠按行為後法律有變更者，適用行為時之法律；但行為後之法
　　律有利於行為人者，適用最有利於行為人之法律，刑法第2 
    條第1項定有明文。查被告行為後，刑法第321條第1項之竊
    盜罪，業於108年5月29日修正，並於同年月31日施行，其將
    修正前「犯竊盜罪」修改為「犯前條第1項、第2項之罪」，
    且就法定刑部分，由修正前「處6月以上、5年以下有期徒刑
    ，得併科新臺幣10萬元以下罰金」，修改為「處6月以上、5
     年以下有期徒刑，得併科新臺幣50萬元以下罰金」，經比
    較新舊法結果，以修正前之規定對被告較為有利，是本案應
    適用修正前刑法第321條第1項規定論處，合先敘明。
  ㈡次按刑法上所謂結夥三人以上，係指有共同犯罪之故意，結
　　為一夥而言。把風或接應行為，旨在排除犯罪障礙或助成犯
    罪之實現，在合同意思範圍內分擔犯罪行為之一部，故亦係
    共同正犯而應計入結夥之內（最高法院96年台上字第3690號
    判決意旨參照）。查被告與同案被告蕭任鋒、鄧穆澤先後至
    案發地點，並在現場指示搬運鋼筋，顯見渠等係一同在場參
    與實施犯罪，自屬結夥三人以上而為竊盜犯行。又竊盜罪既
    遂未遂之區別，應以行為人已否將所竊之物移置於自己實力
    支配下為標準，不以所竊之物是否已搬離現場為必要（最高
    法院49年台上字第939 號判例意旨參照），查同案被告蕭任
    鋒、鄧穆澤已將鋼筋569支放置貨車上並準備離去，業據證
    人廖嘉賢證述在卷（見原審卷二第51頁），並有現場照片1
    張附卷足憑（見偵字第16080號卷第119頁），是竊取之鋼筋
    569支既已置於渠等實力支配下，雖尚未搬離，仍成立竊盜
    既遂罪。是核被告所為，係犯修正前刑法第321條第1項第4
    款之結夥竊盜罪，公訴意旨認此部分僅屬未遂乙節，容有未
    洽，然無庸變更起訴法條，併此敘明（最高法院101年度台
    上字第3805號判決意旨參照）。
  ㈢被告與同案被告蕭任鋒、鄧穆澤間，就加重竊盜犯行均有犯
    意聯絡及行為分擔，應論以共同正犯。
三、原審本於同上見解，適用修正前第321條第1項第4款，刑法
    第2條第1項前段、第28條、第41條第1項前段、第38條第2 
    項前段，刑法施行法第1條之1第1項、第2項前段之規定，並
    審酌被告前有多次竊盜前科，有本院被告前案紀錄表1份可
    參，可見其素行不佳，竟仍不思循正當途徑獲取財物，結夥
    為本案竊盜犯行，足見其貪圖不法利益，缺乏尊重他人財產
    權之觀念，破壞社會治安，所生危害匪淺，行為實有不該，
    且被告居於竊盜犯行主導者角色，犯後卻始終否認犯行，難
    認其有悔意，自應予以非難，又遭竊之財物業經告訴代理人
    余啓瑋領回，有贓物認領保管單附卷可查（見偵字第16080
    號卷第103頁），兼衡被告之犯罪動機、行竊手段、本案遭
    竊物品之價值，被告自陳國小肄業、無業且為低收入戶，需
    扶養2個小孩，勉強維持之經濟狀況等一切情狀（見原審卷
    二第199頁），量處有期徒刑10月，並說明扣案之HORA無線
    電1臺係被告所有，供作同案被告鄧穆澤就竊盜犯行與伊聯
    絡所用之物乙節，業據被告及同案被告鄧穆澤供承在卷（見
    偵字第16080號卷第76頁、原審卷一第192 頁原審卷二第199
    頁），於被告罪刑項下，依刑法第38條第2 項規定宣告沒收
    ；至供被告與吊車司機廖嘉賢聯絡之門號0000000000號行動
    電話1支，未據扣案且非違禁物，且無證據證明現仍存在，
    如予宣告沒收，徒增執行程序之耗費，且欠缺刑法上之重要
    性，爰依刑法第38條之2第2項之規定，不予宣告沒收及追徵
    ；另供被告與堆高機司機簡士峰聯絡之門號0000000000號行
    動電話1支，未據扣案且非被告所有，亦不予宣告沒收；又
    查被告竊盜犯行所得之竹節鋼筋569支（3號30支、4號80支
    、5號210支、6號170支、7號50支、10號29支），均已發還
    予告訴代理人，本案之犯罪所得因已實際發還被害人，應依
    上開規定，不予宣告沒收或追徵等情，其認事用法尚無不合
    ，量刑亦稱妥適。被告上訴意旨以：證人廖嘉賢、邱垂興均
    證稱案發時看到之發財車並非一直在案發工地，又證人廖嘉
    賢、邱垂興及簡士峰就鄧穆澤使用無線電與他人聯絡之事實
    ，則均表示無印象，因此鄧穆澤所述其以無線電與被告聯絡
    等情，均非屬實，且證人李國豪於原審中具體證述伊當日先
    在中和區與蕭任鋒碰面，才載蕭任鋒前往被告住家，及伊當
    晚原計畫與被告飲酒，但載送蕭任鋒、鄧穆澤抵達内湖焚化
    爐後，因車輛車軸故障，四處找尋修車廠，但未能維修而作
    罷之當晚計畫等事實細節均能完整陳述及回覆詢問，且就其
    出借行動電話予劉國才使用，及途中有在案發 現場附近短
    暫停留等可能不利於己之事實，亦完全交代，則其所述之真
    實性當無可置疑。如依證人廖嘉賢、邱垂興及簡士峰之證述
    ，被告當時所搭乘之發財車並非一直都在案發現場，再參諸
    證人李國豪所稱原計畫與被告去他處飲酒，可見被告係受蕭
    任鋒所託，為其找吊車及大貨車司機，當晚蕭任鋒要求找更
    大台的吊車，但僅能找到堆高機司機簡士峰，簡士峰到場表
    示無法作業後，蕭任鋒再要求被告找吊車，被告才一再商請
    簡士峰試試看，但無論被告如何聯絡工程車司機，當晚之活
    動均屬蕭任鋒所支配。否則被告豈會離開工地現場，與李國
    豪相約喝酒？而蕭任鋒對患有肢體障礙之被告竟誤為工地主
    任，對於認識年餘且有金錢往來之證人李國豪姓名誤為「陳
    永光」，而其於原審法院之毒品案件中誣指毒品來源即為陳
    永光及被告，對於證人等均證稱有離開工地現場之發財車竟
    證述全程均未離去，且就在工地外約4至5公尺處指揮等節，
    顯非對於事實細節之錯誤記憶。再蕭任鋒以其貪圖2千元價
    值之安非他命利益而為被告驅使云云為己辯護，意圖降低其
    犯罪支配角色，誣指被告為主導者以從輕量刑之動機明顯。
    原審認定所竊之鋼筋569支已放置在貨車上準備離去，認定
    犯罪已經既遂，惟案發現場為無道路之平地，被告等人除將
    鋼筋放置於貨車上，尚須駕車離開工地大門，再穿過河堤水
    門方能駛入道路離開，然569支鋼筋放置於貨車後，全部人
    員尚在工地施作，即遭員警盤查而查獲，是否已達足使真正
    權利人無法辨識財產所有狀況或無法主張權利等權利喪失之
    法益侵害結果，論以既遂實為可議。綜上，被告就蕭任鋒犯
    行有所助益，但於竊盜行為並不具備支配地位，且其與蕭任
    鋒並無犯意之聯絡，請求撤銷原判決云云。惟查，被告有加
    重竊盜犯行之犯行及其所辯不足採之理由，已如前述，被告
    上訴意旨要係就原審依職權為證據取捨及心證形成之事項，
    反覆爭執，均無可採，其上訴為無理由，應予駁回。
四、被告經合法傳喚，無正當理由不到庭，爰不待其陳述，為一
    造辯論判決。　　
據上論斷，應依刑事訴訟法第368條、第371條，判決如主文。
本案經檢察官王乙軒提起公訴，檢察官黃騰耀到庭執行職務。
中　　華　　民　　國　 109  　年 　　3　　月　　31　　日
                  刑事第九庭　  審判長法　官  潘翠雪　
                                      法　官　葉力旗
                                      法  官  陳俞婷
以上正本證明與原本無異。
不得上訴。
                                      書記官  陳麗津
中　　華　　民　　國　 109 　 年　　4 　　月　　 1 　日
附錄本案論罪科刑法條
修正前中華民國刑法第321條：
刑法第321條（加重竊盜罪）
犯竊盜罪而有下列情形之一者，處 6 月以上、5 年以下有期徒
刑，得併科新臺幣 10 萬元以下罰金：
一、侵入住宅或有人居住之建築物、船艦或隱匿其內而犯之者。
二、毀越門扇、牆垣或其他安全設備而犯之者。
三、攜帶兇器而犯之者。
四、結夥三人以上而犯之者。
五、乘火災、水災或其他災害之際而犯之者。
六、在車站、埠頭、航空站或其他供水、陸、空公眾運輸之舟、
    車、航空機內而犯之者。
前項之未遂犯罰之。